Inventaris van het archief van het Ministerie van Justitie: Beleidsarchief Immigratie- en Naturalisatiedienst (IND), 1956-1985
Nationaal Archief, Den Haag
- Toelating van vreemdelingen 1945-, 023
  - Het ontwikkelen van beleid ten aanzien van de toelating van vreemdelingen. 1945-, 26
    - Politieke activiteiten door vreemdelingen., 1957-1986; 141-3176; AJZ 2786/E-1701
      - Vietnamdemonstratie, 1968-1972, 1273; AJZ 2786/E-1701-5, 2786/E-1701-48
      - Voordracht door de Joegoslavische Politicus Milan Djilas Rijksuniversiteit te Leiden, 1969, 1252; AJZ 2786/E-1701-20
      - Wereld Voedsel Congres, 1969-1970, 1261; AJZ 2786/E-1701-34
      - Werkcongres Zuidelijk Afrika te Wageningen, 1971, 1268; AJZ 2786/E-1701-42
      - Younis Abdul Rahman, 1971, 1266; AJZ 2786/E-1701-40
      - Zuid-Vietnamese Bevrijdingsfront, 1966-1968, 298; AJZ 2371/C-618
    - Buitenlandse pleegkinderen., 1957-1988; 71-3209
      - Adoptie staatloze kinderen uit Indonesië, 1979-1980, 2712; AJZ 4864/E-3592
      - Buitenlandse pleegkinderen voor vakantie, 1978-1979, 2676; AJZ 4840/E-3572
      - Cambodjaanse kinderen en kamervragen hierover, 1974-1976, 2471; AJZ 4484/E-3328
      - Cambodjaanse weeskinderen, 1979-1980, 2381; AJZ 4238/E-3140
      - Correspondentie, 1971-1988, 1810; AJZ 82/E-47
      - Documentatie, 1974-1981, 1817; AJZ 82/E-47
      - Internationale adoptie, 1980-1982, 1806; AJZ 82/E-47
      - Kamerbehandeling, 1979-1981, 1811; AJZ 82/E-47
      - Moeilijkheden met beslissingen van raden van kinderbescherming, 1968, 1292; AJZ 2884/E-1780
      - Overleg met de Kinderbescherming, 1983-1986, 1815; AJZ 82/E-47
      - Overzichten van kindertransporten naar Nederland zonder toestemming van het Ministerie van Justitie, 1957, 327; AJZ 871/E-382
      - Procedure toelating familie pleegkinderen, 1980-1981, 2830; AJZ 5344/E-3948
      - Stichting Flash (Foundation Life Adoption Service and Happiness), 1983-1988, 1813; AJZ 82/E-47
      - Stichting Hogar, 1985-1988, 1814; AJZ 82/E-47
      - Tsjechische kinderen op uitnodiging vakantiekamp Algemeen Nederlands Jeugdverbond, 1957, 71; AJZ 745/C-203
      - Vakantie-kinderen van de "Vreugdezaaiers", 1967-1982, 2584; AJZ 4747/E-3501
      - Verzoek opneming Griekse pleegkinderen, 1961-1963, 233; AJZ 1823/C-552
      - Verzoeken van Ministerie van Justitie inzake onderzoek naar de leef- en woonomstandigheden van buitenlandse aspirant adoptief/pleegkinderen, 1976-1982, 3209; AJZ 5602/E-4106
    - Deelname Comité International d'Auschwitz te Amsterdam., 1958; 154; AJZ 929/C264
    - Deelname Internationale Vrouwendag., 1958; 151; AJZ 919/C-265
    - Buitenlandse (semi-)proffesional voetballers., 1958-1960; 452; AJZ 1162/E-517
    - Bijeenkomsten Communistische Partij Nederland., 1958-1964; 174-261
      - 19e congres, 1958-1959, 261; AJZ 1183/C-388
      - 20e congres, 1960-1961, 174; AJZ 1670/C-524
      - Nieuwjaarsbijeenkomst, 1961, 177; AJZ 1648/C-516
      - 21e congres, 1964, 247; AJZ 2072/C-586
    - Surinamers en Antillianen., 1958-1970; 393; AJZ 928/E-412
    - Visaverlening aan vliegtuigbemanningen afkomstig uit landen achter het IJzeren Gordijn., 1958-1973; 600-796
      - Bulgaarse vliegtuigbemanning, 1962, 796; AJZ 1845/E-961
      - Hongaarse luchtvaartmaatschappij Malev, 1958-1962, 600; AJZ 1190/E-534
      - Poolse vliegtuigmaatschappij LOT, 1959-1962, 740; AJZ 1329/E-630
      - Russische vliegtuigbemanningen Aeroflot, 1958-1973, 754; AJZ 1098/C-362
      - Tsjechoslowaakse luchtvaartmaatschappij CSA, 1959-1962, 739; AJZ 1330/E-631
    - Afrika., 1958-1984; 178-3386
      - Aziatische houders van Britse paspoorten in Oeganda en Kenia, 1968-1972, 1567; AJZ 3313/E-2145 TVG
      - Behandeling van Nigeriaanse staatsburgers op Schiphol, 1985-1986, 2301; AJZ 6270/C-1246
      - Christelijk Instituut Zuid-Afrika, mogelijke toelating tot Nederland van ds. Beyers Naudé en Theo Ketze, 1977-1978, 1487; AJZ 4669/C-911
      - Kaapverdiërs, 1969-1984, 1555; AJZ 3317/E-2149
      - Keniaase verpleegsters, 1971, 1517; AJZ 3571/E-2250
      - Leiders van de de opstand in Soweto van 1967 in Zuid-Afrika, 1976, 2484; AJZ 4482/E-3326
      - Nederlandse wervingsmissie in Casablanca, 1972, 1315; AJZ 2801/E-1721
      - Reisdocumenten voor Namibia, 1969-1977, 565; AJZ 3610/C-733
      - Somalië, 1960-1980, 1275; AJZ 1560/E-708
      - Toelating oud-Nederlanders uit Zuid-Afrika, 1976-1978, 2549; AJZ 4681/E-3461
      - Toelating van verpleegsters uit Afrika, 1978, 1727; AJZ 4726/C-917
      - Tunesische stagiaires, 1975-1976, 1809; AJZ 4241/E-3141
      - Vervolging van Oegandezen in Kenia, 1974, 2141; AJZ 4065/E-3016
      - Vestiging van Algerijnen, 1960-1968, 178; AJZ 1643/C-515, 2734/E-1655
      - Zaorese fellows, 1981-1984, 2921; AJZ 5496/E-4035
      - Zuid-Afrikaanse voetballers, 1958, 3386; 58/23508
      - Zuid-Afrikanen, 1971, 1378; AJZ 3505/E-2299, 3504/E-2298
    - Termijnvaststelling voor de behandeling van zaken., 1959-1960; 542; AJZ 1421/E-684
    - Uitwisselingsprogramma Verenigde Staten en Sovjet-Unie., 1959-1960; 157; AJZ 1536/C-486
    - Prostitutie en het EEG-verdrag., 1979-1984; 3204; AJZ 5692/E-4170
    - Vestiging van personen met buitenlandse diploma's., 1960; 626; AJZ 1655/E-816
    - Joden die naar Israël willen emigreren., 1960-1968; 155; AJZ 1458/C-473, 59/36460-A
    - Richtlijnen ten aanzien van inlichtingen van criminele antecedenten., 1960-1981; 628; AJZ 1541/E-743
    - Vrijstelling van vreemdelingenregistratie en immigratiebeperkingen voor personeel van Euratom., 1960-1984; 682; AJZ 1550/E-750
    - Sekten., 1960-1997; 1468-3228; AJZ 3566/E-2247
      - Bahaïsme, 1960-1987, 2703; AJZ 5091/E-3760
      - Hare Krishna, 1971-1978, 2202; AJZ 3566/E-2247
      - Healthy Happy Holy Organisation, 1974-1975, 2206; AJZ 3566/E-2447
      - Kerk van Jezus Christus van de Heiligen der Laatste Dagen, 1979-1983, 2086; AJZ 2473/E-1527
      - Kerk van Satan, 1979-1980, 2714; AJZ 5110/E-3771
      - Scientology-beweging, 1970-1983, 1468; AJZ 3543/E-2333
      - Soefi-beweging, 1974-1983, 2203; AJZ 3566/E-2247
      - Stichting Berea Foundation, 1984, 3228; AJZ 5969/E-4345
      - Stichting Children of God, 1975-1978, 2204; AJZ 3566/E-2247
      - Stichting Jeugd met een Opdracht, 1976-1986, 2201; AJZ 3566/E-2247
      - Stichting Jezus kinderen, 1983, 3117; AJZ 5921/E-4310
      - The Bible Speaks in Holland, 1979-1983, 2677; AJZ 5064/E-3743
      - Toelating sektenleden, 1983, 2278; AJZ 3849/E-2455
      - Toelating van buitenlandse leden van nieuwe religieuze bewegingen, 1981-1985, 3020; AJZ 5813/E-4248
      - Verenigingskerk Nederland, 1979-1997, 2637; AJZ 4987/E-3680
    - Deense kooplieden., 1961; 1151; AJZ 1679/E-833
    - Behandeling rapport Commissie Territoriale Decentralisatie., 1961-1962; 680; AJZ 1786/E-916
    - Binnenkomst over buitengrenzen van in de Benelux gevestigde vreemdelingen., 1961-1962; 574; AJZ 1738/E-882
    - Weigering van deelname aan 15-jarig bestaan Vereniging Nederland-USSR., 1962; 232; AJZ 1829/C-553
    - Tijdelijke toelating van Grieken in Nederland., 1962-1969; 713; AJZ 1825/E-948
    - Vreemdelingen die huizen in Nederland kopen., 1962-1973; 562; AJZ 1459/E-703
    - Surinamers., 1962-1992; 870-3429
      - Aanspraak op AOW-pensioen, 1973-1980, 927; AJZ 4194/E-3104
      - Behandeling op Schiphol, 1975-1980, 918; AJZ 4194/E-3104
      - Bijzondere rechtspleging, 1980-1982, 897; AJZ 5250/C-1006
      - Codeberichten, 1975-1980, 873; AJZ 4194/C-826a
      - Correspondentie. 1975-1984, 879-921
        - 1975-1980, 921; AJZ 4194/E-3104
        - 1975-1984, 879; AJZ 5250/C-1006
      - Diverse overeenkomsten in verband met de onafhankelijkheid van Suriname, 1970-1980, 913; AJZ 4194/E-3104
      - Emigratie naar Nederland, 1975-1980, 874; AJZ 4194/C-826a
      - Emigratie naar Suriname, 1975-1980, 924; AJZ 4194/E-3104
      - Expiratie optierecht Surinaamse nationaliteit, 1980-1988, 888; AJZ 5250/C-1006
      - Halfjaarlijks overleg met Suriname, 1974-1984, 903; AJZ 5250/C-1006
      - Hoffman, Virginia, 1981-1982, 1897; AJZ 5374/C-1025
      - Illegale Surinamers, 1975-1977, 928; AJZ 4194/E-3104
      - Interdepartementale Adviesgroep inzake het Surinamebeleid, 1980-1983, 870; AJZ 4194/C-826a, 5250/C-1006
      - Kamerstukken, 1980-1983, 898; AJZ 5250/C-1006
      - Kamervragen, 1980-1985, 890; AJZ 5250/C-1006, 4194/E-3104
      - Machtiging tot voorlopig verblijf aan Surinamers, 1980-1982, 893; AJZ 5250/C-1006
      - Medische behandeling, 1985-1987, 892; AJZ 5250/C-1006
      - Minderjarige kinderen van Surinaamse nationaliteit, 1977, 2490; AJZ 4480/E-3324
      - Misdaadplegingen, 1982-1984, 887; AJZ 5250/C-1006
      - Naturalisatie van Surinamers, 1982-1983, 886; AJZ 5250/C-1006
      - Notulen Werkgroep Koninkrijkscommissie, 1974, 917; AJZ 4194/E-3104
      - Onderdanen van de republiek Suriname, 1975-1982, 976; AJZ 4194/E-3104
      - Onderzoek Surinaams familierecht, 1983-1986, 882; AJZ 5250/C-1006
      - Opvang in Nederland, 1971-1981, 919; AJZ 4194/E-3104
      - Opvang voor uitgeweken Surinaamse onderdanen, 1982-1983, 906; AJZ 5250/C-1006
      - Overeenkomst met Suriname inzake de binnenkomst en het verblijf van wederzijdse onderdanen, 1980-1982, 901; AJZ 5250/C-1006, 4194/C-826
      - Overleg inzake regulering Surinamers en Antillianen, 1970-1973, 1562; AJZ 3690/E-2345
      - Regularisatie van illegale Surinamers, 1984-1987, 883; AJZ 5250/C-1006
      - Remigratie van Surinamers, 1976-1977, 979; AJZ 4195/E-3105, AJZ 5341/E-3946
      - Schorsing visumafschaffingsovereenkomst, 1975-1983, 878; AJZ 5250/C-1006
      - Situatie in Suriname. 1975-1984, 880-881
        - 1975-1982, 880; AJZ 5250/C-1006, 4194/C-826a
        - 1983-1984, 881; AJZ 5250/C-1006
      - Status Surinaamse onderdanen na 24 november 1980, 1980-1981, 875; AJZ 4194/C-826a
      - Stichting Makmur en Somohardjo, 1984-1986, 891; AJZ 5250/C-1006
        Openbaarheid beperkt tot 1 januari 2087
      - Studiefinanciering voor Surinaamse studenten, 1980-1984, 907; AJZ 5250/C-1006
      - Surinaamse asielzoekers, 1980-1986, 1736; AJZ 5270/C-1012
      - Surinaamse deportees, 1980-1982, 905; AJZ 5250/C-1006
      - Surinaamse staatsburgers in Nederland toelating-verblijf-vestiging, 1975-1982, 930; AJZ 4194/E-3104
      - Toelating tot de arbeidsmarkt, 1975-1982, 925; AJZ 4194/E-3104
      - Toelatingsvoorschriften in Suriname en op de Nederlandse Antillen voor 1975, 1962-1972, 915; AJZ 4194/E-3104
      - Toepassing van de overeenkomsten over toelating en vestiging, 1975-1992, 929; AJZ 4194/E-3104
      - Toescheidingsovereenkomst inzake nationaliteiten, 1974-1981, 910; AJZ 4194/E-3104
      - Verhouding Suriname en de EEG, 1971-1980, 911; AJZ 4194/E-3104
      - Verslag van een bezoek aan Suriname, 1975, 1747; AJZ 4195/E-3105
      - Vestigingsovereenkomst, 1975-1982, 909; AJZ 4191/E-3104
      - Visaverlening aan Surinamers, 1978-1987, 889; AJZ 5250/C-1006
      - Visumaanvragen Guyanese onderdanen in Suriname, 1981-1982, 1901; AJZ 5378/C-1027
      - Visumplicht Suriname, 1979, 896; AJZ 5250/C-1006, 4370
      - Werkgroep Immigratie vanuit Suriname, 1979-1980, 871; AJZ 4194/C-826a
    - Afstemmen toelatings- en naturalisatiebeleid ten aanzien van geëmigreerde oud-Nederlanders., 1963; 1190; AJZ 1952/E-1025
    - Deelnemers aan het symposium Internationale Instituut voor Atoomenergie., 1963; 932; AJZ 1978/E-1049
    - Toelating leprapatiënten., 1963-1964; 784; AJZ 2053/E-1101
    - Toelating Bursalen., 1963-1987; 2868; AJZ 5430/E-4003, 749/E-316, 3625/E-2291, 2174/E-1184
    - Arabieren uit Ras-al-Khaima in Nederland., 1964; 1284; AJZ 2116/E-1144
    - Verslag van de bespreking betreffende de maatregelen die in buitengewone omstandigheden tegen vreemdelingen dienen te worden genomen., 1964; 125; AJZ 165/C-22-7
    - Functionarissen Shape Technical Centre te Den Haag., 1964-1969; 1290; AJZ 2061/E-1109
    - Instructie toelating vreemdelingen met visum zonder middelen van bestaan., 1965; 1119; AJZ 2238/E-1235
    - Handels- en investeringsverdrag tussen Benelux en Filippijnen., 1965-1967; 992; AJZ 2201/E-1205
    - Verstrekken van inlichtingen aan het Rijksinstituut voor Oorlogsdocumentatie., 1965-1967; 1224; AJZ 2474/E-1528
    - Afremming van influx vreemdelingen in België en Duitsland., 1965-1973; 1078; AJZ 2314/E-1295
    - Migratie- en vestigingsovereenkomst tussen Nederland en Nieuw-Zeeland., 1965-1974; 1753; AJZ 4186/E-3098
    - Verstrekken in inreisvisa voor oudpupillen van de opvoedingsinrichting "Oranje Nassau" te Magelang., 1966; 3382; 58/3556, 58/3558
    - Functionarissen Europese Organisatie voor Ruimteonderzoek., 1966-1980; 742; AJZ 1957/E-1029
    - Marokkanen., 1966-1985; 1202-2425
      - 1966-1970, 1203; AJZ 2680/E-1613, 2380/E-1344
      - 1968-1970, 1202; AJZ 2680/E-1613
      - 1982-1985, 2107; AJZ 2693/E-1623
      - Gebruik van een Certificat d'Hebergement door Marokkanen, 1974-1979, 1717; AJZ 4137/E-3063
      - Marokkanen welke werkzaam (geweest) zijn bij de Marokkaanse Ambassade, 1976, 2425; AJZ 4442/E-3299
      - Vestiging Marokkaans bureau Polisario in Nederland, 1976-1980, 1381; AJZ 4539/C-890
    - Turkije., 1966-1987; 1098-3154
      - Afspraak met Turkse Ambassade inzake Turkse vreemdelingen, 1967, 1164; AJZ 2634/E-1574
      - Algemeen, 1966-1970, 1098; AJZ 2381/E-1345
      - Chartervluchten voor overbrenging van Turken naar Nederland, 1969, 1437; AJZ 3194/E-2049
      - Dienstplicht in Turkije, 1978-1984, 3154; AJZ 4162/E-3077
      - Nieuwe Turkse nationaliteitswetgeving, 1981, 3108; AJZ 5372/E-3970
      - Overkomst van Turken uit Frankrijk, 1970, 1478; AJZ 3236/E-2086
      - Toelating van Turkse godsdienstleraren, 1980-1987, 2310; AJZ 6372/C-1288
      - Turkse kinderen jonger dan 15 jaar, reizend met eigen paspoort, 1983, 3071; AJZ 5879/E-4286
      - Turkse schoolkinderen, 1982-1983, 2001; AJZ 4049/E-3008-292
      - Werkgelegenheid voor Turkse academici, 1970-1971, 1671; AJZ 3603/E-2274
    - Internationaal Toeristisch Jaar., 1967; 1131; AJZ 2495/E-1542
    - Toelating in Nederland van ex-Nederlanders zonder reisdocument uit Canada., 1967; 1175; AJZ 2649/E-1581
    - Vergunning tot verblijf voor buitenlands horecapersoneel., 1967-1969; 1141; AJZ 2504/E-1550
    - Commissie Buitenlandse Pleegkinderen., 1967-1971; 1219-1221; AJZ 2692/E-1622
      - 1696-1971, 1219; AJZ 2692/E-1622
      - 1967-1969, 1221; AJZ 2692/E-1622
      - 1967-1971, 1220; AJZ 2692/E-1622
    - Buitenlandse orkesten., 1967-1972; 1142; AJZ 2514/E-1557
    - Toepassing van artikel 19 Vreemdelingenvoorschrift in verband met vestiging in Maastricht van een onderdeel van de NAVO., 1967-1972; 1352; AJZ 3008/E-1889
    - Portugal., 1967-1975; 984-1545
      - Bezoek van militairen, 1975, 984; AJZ 4240/C-833
      - Portugees emigratiebeleid, 1971, 1516; AJZ 3573/E-2252
      - Vissers, 1967-1974, 1545; AJZ 3745/E-2384
    - Stichting Internationale Werkkampen., 1967-1979; 1305; AJZ 2899/E-1792
    - Hoofdverblijf in verband met vergunning tot vestiging., 1967-1983; 1365; AJZ 2728/E-1649
    - Allied Forces Central Europe (AFCENT)., 1967-1987; 1129; AJZ 2493/E-1540
    - Klachten., 1968-1988; 674-2849; AJZ 4049/E-3008
      - Aantal vreemdelingen in Nederland, 1977-1979, 1715; AJZ 4049/E-3008
      - Kaapverdiaanse zeelieden, 1983-1984, 2074; AJZ 4049/E-3008-435
      - Keuring TBC bij vreemdelingen van Chinese afkomst, 1975, 1712; AJZ 4049/E-3008
      - Klacht door National Union of Students te Londen over criteria van toelating, 1970-1971, 1607; AJZ 3464/E-2264
      - Klacht inzake grensbewaking, 1978-1988, 2651; AJZ 4049/E-3008
      - Klacht van zoon van een Pakistaanse, 1976, 1000; AJZ 4343/C-852
      - Klacht vertraging behandeling machtiging tot voorlopig verblijf voor buitenlandse studenten, 1970-1974, 1556; AJZ 3419/E-2230
      - Klacht weigering Marlo Varon, 1968, 674; AJZ 2839/E-1742
      - Klachten over behandeling visumaanvragen in Istanboel, 1984-1985, 2259; AJZ 6035/C-1172
      - Onheuse behandeling bij de Vreemdelingendienst, 1983, 2047; AJZ 4049/E-3008-380
      - Onjuist genummerde verblijfskaarten van een onderdaan van een lidstaat der EEG, 1978-1984, 2288; AJZ 3874/E-2475
      - Onterechte weigering, 1984-1986, 2073; AJZ 4049/E-3008-449
      - Schadeclaim Marx, B.W., 1985-1986, 2085; AJZ 4049/E-3008-481
      - Trage afhandeling asielprocedures, 1980-1986, 2849; AJZ 4972/E-3670
      - Verblijfsvergunning voor scholieren, 1985-1986, 2844; AJZ 4972/E-3670-121
      - Weigering toelating tot Nederland van Ghanezen, 1978-1979, 877; AJZ 4049/E-3008-28
      - Weigering toelating van de Marokkaan Abdellah Lerai, 1981-1982, 1962; AJZ 4049/E-3008-242
    - Concurrentie van buitenlandse kuikensexers., 1968-1990; 2113; AJZ 2716/E-1639
    - Bezoek zaakgelastigde Zuid-Korea aan Ministerie van Buitenlanse Zaken inzake een zekere Ahn Woo Saing., 1969-1970; 405; AJZ 3217/C-671
      Openbaarheid beperkt tot 1 januari 2071
    - Ambtelijke Commissie Toekomstig Beleid Vreemde Arbeiders., 1969-1974; 1576-1578
      - 1969-1971, 1578; AJZ 3323/E-2155 I
      - 1970-1974, 1576; AJZ 3323/E-2155 IIB
      - 1971-1972, 1577; AJZ 3323/E-2155 IIA
    - Verstrekken van inlichtingen over de Nederlandse vreemdelingenvoorschriften., 1969-1980; 1327; AJZ 2944/E-1834
    - VARA-televisie uitzendingen de Ombudsman met Marcel van Dam., 1969-1984; 1382; AJZ 3120/E-1984
    - Deportatie uit de VS van Nederlanders die zich schuldig hebben gemaakt aan handel in verdovende middelen., 1969-1986; 2334; AJZ 3108/E-1974 TVG
    - Rechtshulp aan vreemdelingen., 1969-1986; 1435-2173
      - 1969-1975, 1435; AJZ 3197/E-2050, 3106/E-1973
      - 1976-1983, 2171; AJZ 3106/E-1973
      - Advocatenpiket, 1980-1985, 2139; AJZ 3106/E-1973
      - Kamervragen over piketdiensten, 1982-1984, 2172; AJZ 3106/E-1973
      - Bijstand in herziening, 1982-1986, 2173; AJZ 3106/E-1973
    - Chinezen., 1969-1988; 1307-3207
      - Bijscholing Chinese koks in verband met vestiging, 1982-1986, 3207; AJZ 5698/E-4174
      - Chinezen met valse Belgische identiteitsbewijzen, 1974-1977, 2816; AJZ 5207/E-3862
      - Gedragslijn ten aanzien van Chinezen die na uitzetting terug willen komen, 1973-1983, 1629; AJZ 3980/E-2955
      - Getuigschriften inzake aanvragen machtiging voorlopig verblijf van Chinezen uit Hongkong en Singapore, 1971-1975, 1519; AJZ 3588/E-2263
      - Immigratiebeleid ten aanzien van Chinezen, 1977-1979, 2350; AJZ 4328/E-3202
      - Indrapoera-Chinezen, 1972-1973, 1652; AJZ 4011/E-2978
      - Verzoek Chinese restaurateurs om toelating van Indonesisch-Chinees personeel, 1969-1988, 1307; AJZ 2933/E-1823
    - Beroepsmogelijkheid bij weigering machtiging tot voorlopig verblijf., 1970; 1605; AJZ 3471/E-2270
    - Bezoek van delegatie luchtvaartmaatschappij MALEV aan Nederland., 1970; 1535; AJZ 3343/E-2171
    - Internationaal Belasting Documentatie Bureau vraagt inlichtingen over toelatingsprocedure voor cursisten buiten de EEG., 1970; 1668; AJZ 3396/E-2213
    - Rapport inzake vestiging van Belgische en Luxemburgse personen en bedrijven in Nederland., 1970; 1667; AJZ 3424/E-2235
    - Studie met betrekking tot toerisme in opdracht van de Verenigde Naties., 1970; 1530; AJZ 3349/E-2176
    - Vliegtuigkaapster Laila, Chaled., 1970-1972; 487; AJZ 3425/C-703
      Openbaarheid beperkt tot 1 januari 2073
    - Braziliaanse ex-politieke gevangenen., 1970-1979; 484; AJZ 3414/C-701
    - Besprekingen met Amnesty International., 1970-1980; 1592; AJZ 3427/E-2237
    - Spanje., 1970-1981; 440-2339
      - Bezoek Spaanse minister van Arbeid, 1970-1972, 440; AJZ 3309/C-682
      - Spaanse WAO-gerechtigden, 1973-1974, 1663; AJZ 4021/E-2986
      - Vestigingsovereenkomst met Spanje, 1975-1981, 2339; AJZ 4304/E-3148, 4303/E-3181
    - Lijst van spionnen (saboteurs) opgeleid achter het IJzeren Gordijn., 1971; 126; AJZ 375/C-77
    - Ronselpraktijken met Filippijnen., 1971; 1491; AJZ 3565/E-2246
    - Stichter en chef van de rexistische partij en daarna aanvoerder Degreille, tijdens de jongste oorlog, van de "Legion Wallonie"., 1971; 500; AJZ 3557/C-719
    - Vreemdelingen, gehuwd met een Nederlandse., 1971-1973; 1542; AJZ 3746/E-2384
    - Verblijfsregeling Japanners., 1971-1988; 2191; AJZ 3514/E-2307
    - Bijstelling beleid inzake toelating au pairs., 1971-1991; 2644; AJZ 4030/E-2991
    - Oprichting informatiebureau "Voorlopige Revolutionaire Regering van Zuid-Vietnam" en kamervragen., 1972; 586; AJZ 3751/C-752, 3751/C-752-II
    - Vestiging Zwitserse zelfstandigen., 1972-1973; 1709; AJZ 3797/E-2420
    - Commissie van Advies Buitenlandse Arbeidskrachten., 1972-1975; 1475-2222
      - 1972-1975, 1475; AJZ 3324/E-2156-IA
      - 1972-1975, 1490; AJZ 3324/E-2156-IIA
      - 1973-1975, 2222; AJZ 3324/E-2156
    - Versoepeling toelating van Arabieren., 1972-1977; 1799; AJZ 3243/C-675
    - Stichting Uitwisseling en Studiereizen voor het Platteland., 1972-1987; 1521; AJZ 3736/E-2375
    - Bezoek Dalai Lama., 1973; 1776; AJZ 3896/E-2492
    - Werkgroep Werkloosheid- en Inflatiebestrijding., 1973; 653; AJZ 3973/C-784
    - Samenwerking met de Nederlandse Stichting voor Vluchtelingenwerk., 1973-1975; 2143; AJZ 4066/E-3017
    - Uruguay., 1973-1981; 1009-1638; AJZ 4360/C-855
      - Algemene informatie, 1976-1980, 1010; AJZ 4360/C-855
      - Asielzoekers, 1976-1980, 1011; AJZ 4360/C-855
      - Boecking, Alvaro Jayme, 1978, 1505; AJZ 4784/C-924
      - Brazilianen in Uruguay, 1977-1981, 1022; AJZ 4360/C-855a
      - Informatiebronnen, 1977, 1009; AJZ 4360/C-855
      - Vilaro, Ricardo, 1973-1979, 1638; AJZ 4998/C-959
      - Zeelieden uit Uruguay, 1971, 1482; AJZ 3525/E-2317
    - Voorstellen met betrekking tot de wijziging van de relatie-aanwijzing., 1973-1984; 2635; AJZ 4012/E-2979
    - Turkse christenen., 1973-1988; 40-3451; AJZ 4415/C-870
      - Armeense christenen, 1979-1980, 3267; AJZ 4415/C-870
      - Asiel Turkse christenen, 1981-1985, 1780; AJZ 4415/C-870
      - Asielvragers van Turkse nationaliteit, 1979-1983, 1874; AJZ 4415/C-870
      - Beantwoorde brieven van diverse groeperingen tegen uitwijzing, 1979-1982, 3265; AJZ 4415/C-870
      - Beantwoorde brieven van diverse groeperingen tegen uitwijzing, 1983, 3266; AJZ 4415/C-870
      - Beantwoorde brieven van gereformeerde kerken tegen uitwijzing, 1980-1981, 3271; AJZ 4415/C-870
      - Beantwoorde brieven van kerkgenootschappen tegen uitwijzing, 1981-1983, 3272; AJZ 4415/C-870
      - Beantwoorde brieven van particulieren tegen afwijzing, 1979-1982, 3263; AJZ 4415/C-870
      - Beantwoorde brieven van particulieren tegen uitwijzing. 1976-1983, 3262-3264
        - 1976-1981, 3262; AJZ 4415/C-870
        - 1983, 3264; AJZ 4415/C-870
      - Beleid in andere landen; internationaal overleg, 1976-1982, 1014; AJZ 4415/C-870
      - Bijlmertruc van diverse Turken, 1982, 40; AJZ 4415/C-870
      - Contacten met diverse kerkelijke instanties, 1979-1985, 2146; AJZ 4415/C-870
      - Correspondentie. 1977-1987, 1702-3274
        - 1977-1982, 3274; AJZ 4415/C-870
        - 1977-1987, 1702; AJZ 4415/C-870
      - Departementaire nota's en contact bewindslieden, 1975-1980, 391; AJZ 4415/C-870
      - Emigratiebrieven en aanmeldingen, 1982-1983, 3268; AJZ 4415/C-870
      - Heroverweging zaken Turkse christenen, 1978-1980, 1111; AJZ 4415/C-870
      - Informatie Ministerie van Buitenlandse Zaken inzake de situatie in Turkije, 1977-1982, 1125; AJZ 4415/C-870
      - Inventarisatie van Turkse christenen, 1976-1981, 1095; AJZ 4415/C-870
      - Kamervragen en overige contacten met Tweede Kamer, 1977-1983, 3275; AJZ 4415/C-870
      - Kamervragen over vervolging van Turkse vluchtelingen, 1978-1982, 1036; AJZ 4415/C-870
      - Landelijk Steunkomité Christenen uit Turkije en Aktie, 1980-1983, 1719; AJZ 4415/C-870
      - Medische gevallen, 1981-1983, 2664; AJZ 4415/C-870
      - Ministerraadsbesluiten, 1976-1979, 1369; AJZ 4415/C-870
      - Nederlandse Turkse vereniging, 1978-1979, 1580; AJZ 4415/C-870